【裁判字號】    97,訴緝,9
【裁判日期】    971009
【裁判案由】    違反毒品危害防制條例等
【裁判全文】
臺灣嘉義地方法院刑事判決               97年度訴緝字第9號
公  訴  人  臺灣嘉義地方法院檢察署檢察官
被      告  甲○○
                    （另案在臺灣南投看守所羈押中）
上列被告因竊盜案件，經檢察官提起公訴（96年度偵字第5998號
），本院判決如下：
    主  文
甲○○共同犯攜帶兇器竊盜罪，處有期徒刑玖月。
    犯 罪 事 實
一、甲○○前因於民國83年間違反肅清煙毒條例等案件，經臺灣
    高等法院臺南分院分別判處有期徒刑 15年褫奪公權10年、3
    年4 月、5月、5年4月（嗣經同院以97年度聲字第313號裁定
    部分減刑後應執行有期徒刑20年，褫奪公權10年）確定，經
    送監執行後，於93年11月26日縮短刑期假釋出監，現仍在假
    釋期間。詎不知悔改，與乙○○（業經本院以96年度訴字第
    807 號判決判刑確定）共同基於意圖為自己不法所有之犯意
    聯絡，於96年7月24日凌晨3時55分許，駕駛車牌號碼SA-279
    9 號自用小客車至嘉義市○區○○路底（遠東段）後，由乙
    ○○駕駛上開車輛在旁把風接應，甲○○則持其所有客觀上
    上足以對人之生命、身體、安全構成威脅，具有危險性之兇
    器油壓剪等工具，以將路旁之路燈燈桿內電纜線剪斷後，再
    自地下管線予以抽出之方式，竊取嘉義市政府所有由嘉義市
    政府工程隊管理持有之電纜線28公斤得手。嗣經警於上開時
    地執行巡邏勤務時當場查獲，並扣得甲○○所有油壓剪等工
    具。
二、案經嘉義市警察局第二分局報告臺灣嘉義地方法院檢察署檢
    察官偵查起訴。
    理  由
一、按被告以外之人於審判外之陳述，經當事人於審判程序同意
    作為證據，法院審酌該言詞陳述或書面陳述作成時之情況，
    認為適當者，亦得為證據。當事人、代理人或辯護人於法院
    調查證據時，知有第159條第1項不得為證據之情形，而未於
    言詞辯論終結前聲明異議，視為有前項之同意，刑事訴訟法
    第159條之5定有明文。查本件認定事實所援引具傳聞性質之
    言詞或書面證據，關於證據能力，提示當事人均對之表示無
    意見，亦未於本案言詞辯論終結前聲明異議，而本院審酌該
    等審判外陳述作成當時之過程、內容、功能等情況綜合判斷
    ，認具備合法可信之適當性保障而具證據能力，得採為認定
    事實之基礎，合先敘明。
二、訊據被告甲○○固坦承於96年7月24日凌晨3時55分許，與共
    同被告乙○○駕駛車牌號碼 SA-2799號自用小客車至嘉義市
    ○區○○路底（遠東段），惟矢口否認有何竊盜犯行，辯稱
    ：當時係在該處教共同被告乙○○開車，警車和渠等相差不
    到2 分鐘到達，警員在車上發現伊從事園藝使用之工具，並
    到前方拖了 1條電纜線過來，就說是渠等偷剪之電纜線，但
    是伊當時身上有錢，不用偷電纜線，且伊下車頂多不超過 5
    分鐘時間，如何剪電纜線，而經警查扣之上開工具，祇有紅
    色的園藝剪、小支折疊式尖嘴鉗、黑色平的滾輪、紅綠相間
    的破壞剪係伊所有外，其餘都不是伊所有，都是警員從路邊
    撿的，渠等並未偷剪電纜線云云。
三、經查：
  (一)上開犯罪事實，業據證人即共同被告乙○○於本院證述：當
    時伊與被告開車從埔里回來，身上沒有錢，便將之前朋友告
    知如何剪電纜線之方法轉告被告，表示若剪到電纜線，再拿
    到伊朋友那裡處理掉後，由被告下車至後行李箱拿油壓剪、
    破壞剪等工具去剪電纜線，伊則在車上把風（見本院97年度
    訴緝字第9號卷，下稱訴緝卷，第119頁、第 122頁），查獲
    之警員李海峽、林世宗證稱：當時渠等巡邏至附近，發現該
    地路燈沒有亮，便開車過去，就發現被告蹲在 1根路燈燈桿
    旁邊，該路燈燈桿下方已被掀開，且整條路路燈都沒有亮，
    被告並立即跑回車上要逃走，後來因為渠等拔槍阻止才停車
    （見臺灣嘉義地方法院檢察署96年度偵字第5998號偵查卷宗
    ，以下稱偵卷，第 24頁）及嘉義市政府工程隊丙○○證述：
    嘉義市之路燈電纜線均係由該單位管理，當時共修了 2盞燈
    ，係地下的管線被抽起來，該 2盞路燈係該路段最後第2、3
    盞燈，路燈與路燈之間的距離約50公尺（見偵卷第23頁至第
    25頁）等語明確。
  (二)又據共同被告乙○○於本院證述：渠等當時身上沒有錢，當
    時被告下車後過約15至20分鐘，警察才到，且扣案工具係警
    員在車上搜到的等語明確（見訴緝卷第120頁至第122頁、第
    124 頁），而查共同被告乙○○與被告於事發當時係同居關
    係，2人事後並於 96年11月25日結婚，目前婚姻關係仍存續
    中之情，業據被告與共同被告乙○○供述在卷，亦有全戶戶
    籍資料查詢結果1紙附卷可稽（見訴緝卷第116頁、第117 頁
    、第68頁），堪認共同被告乙○○並無設詞誣陷被告之理，
    其上開證詞自堪採信。被告亦於警詢時供承：查獲之工具均
    係伊所有明確（見嘉義市政府警察局第二分局嘉市警二偵字
    第0000000000號刑案偵查卷宗，以下稱0000000000號警卷，
    第3頁），再被告為警查獲後經檢察官命以新臺幣1萬元交保
    候傳，亦覓保無著之情，有臺灣嘉義地方法院檢察署法警報
    告書1紙存卷可參（見偵卷第 16頁），顯見被告當時之經濟
    情況確屬不佳，是被告上開所辯：伊當時身上有錢，不用偷
    電纜線及警車和渠等相差不到 2分鐘到達，且伊下車頂多不
    超過 5分鐘時間，如何剪電纜線，經警查扣之上開工具，祇
    有紅色的園藝剪、小支折疊式尖嘴鉗、黑色平的滾輪、紅綠
    相間的破壞剪係伊所有外，其餘都不是伊所有，都是警員從
    路邊撿的云云，均不足採。
  (三)再據共同被告乙○○證稱：伊原本將車停在該道路右邊，後
    來被告見警車前來，就馬上跑上車坐在前方乘客座，伊就倒
    車，後來被告叫伊不要跑，伊就停下來，並朝左邊往前慢慢
    開，就停在0000000000號警卷第25頁照片之位置，車旁之路
    燈燈桿當時電纜線外露，就如照片所示之情形，而這個位置
    就是被告由後行李箱拿出工具後過去那邊的位置等語明確（
    見訴緝卷第 120頁），而當時該路燈燈桿下方業遭掀開，與
    相鄰燈桿間地下管線內之電纜線，亦遭抽拉出來置於地上之
    情，有現場照片6張在卷可考（見 0000000000號警卷第25頁
    至第26頁、第29頁），復觀之警員查獲時該路燈燈桿下方遭
    剪斷之電纜線切斷面仍屬新穎，尚無灰塵覆蓋或金屬氧化變
    成不光澤之現象，顯係甫遭剪斷無疑，亦有遭剪斷電纜線之
    近照可查（見0000000000號警卷第28頁），益證上開電纜線
    應係甫遭被告以扣案工具剪斷無誤，被告上開所辯均係事後
    圖卸之詞，委不足採。
  (四)此外，並有現場查獲照片14張及贓物認領保管單、被害報告
    書各1份附卷可證（見 0000000000號警卷第24頁至第30頁、
    第32頁、第33頁），而被告所有持以竊取電纜現之扣案工具
    ，均係金屬材質、質地堅硬，自屬客觀上足以對人之生命、
    身體、安全構成威脅，具有危險性之兇器無誤，亦有本院當
    庭拍攝上開工具之照片附卷可憑。本件事證明確，被告犯行
    已堪認定。
四、按刑法第 321條第1項第3款之攜帶兇器竊盜罪，係以行為人
    攜帶兇器竊盜為其加重條件，此所謂兇器，其種類並無限制
    ，凡客觀上足以對人之生命、身體、安全構成威脅，具有危
    險性之兇器均屬之，且祇須行竊時攜帶此種具有危險性之兇
    器為已足，並不以攜帶之初有行兇之意圖為必要（最高法院
    79年臺上字第5253號判例參照）。被告持上開客觀上顯足以
    危害他人生命、身體安全，屬具有危險性之兇器行竊，核其
    所為，係犯刑法第 321條第1項第3款之攜帶兇器竊盜罪。其
    與共同被告乙○○就上開竊盜犯行，有犯意聯絡及行為分擔
    ，為共同正犯。爰審酌被告犯後否認犯行，未見悔意之態度
    、國中畢業之智識程度、經濟狀況還好、已婚共有 5小孩之
    生活狀況、犯罪之動機、目的、手段及竊取公有電纜線等一
    切情狀，量處如主文所示之刑。又沒收為從刑之一種，犯人
    供犯罪所用或供犯罪預備之物，雖屬共同正犯中之一人所有
    ，但本於共同犯罪行為，應由共犯各負全部責任之理論，固
    仍「得」對另一共同正犯科刑主文中諭知沒收該應沒收之物
    。惟刑法第38條第1項第2款、第3款、第3項前段關於就屬被
    告所有，供犯罪所用、預備用或因犯罪所得之物沒收之規定
    ，係屬職權沒收，法院自得本於職權斟酌是否宣告沒收。而
    本件上開扣案工具，業均於共同被告乙○○該案中宣告沒收
    在案，有本院96年度訴字第 807號刑事判決可稽，並於該案
    確定後將上開扣案工具送檢察官執行完畢，經本院審酌上情
    後，認不再就上開扣案工具宣告沒收為宜，附此敘明。
據上論斷，應依刑事訴訟法第299條第1項前段，刑法第28條、第
321條第1項第3款，判決如主文。
本案經檢察官郭志明到庭執行職務。
中    華    民    國    97    年    10    月    9     日
                  刑事第四庭  審判長法  官  蔡憲德
                                    法  官  許兆慶
                                    法  官  吳育霖
上列正本證明與原本無異。
如不服本判決，應於判決送達後10日內向本院提出上訴狀，上訴
書狀依法應敘述具體理由，如未敘述具體理由者，應於上訴期間
屆滿後20日內補提理由書於本院（均應附繕本）。告訴人或被害
人如對於本判決不服者，應具備理由請求檢察官上訴，其上訴期
間之計算係以檢察官收受判決正本之日期為準。
中    華    民    國    97    年    10    月    9     日
                                    書記官  林美芳
附錄論罪科刑法條：
中華民國刑法第321條（加重竊盜罪）
犯竊盜罪而有左列情形之一者，處6月以上、5年以下有期徒刑：
一、於夜間侵入住宅或有人居住之建築物、船艦或隱匿其內而犯
    之者。
二、毀越門扇、牆垣或其他安全設備而犯之者。
三、攜帶兇器而犯之者。
四、結夥三人以上而犯之者。
五、乘火災、水災或其他災害之際而犯之者。
六、在車站或埠頭而犯之者。
前項之未遂犯罰之。


司法院資訊處製作；財團法人民間司法改革基金會備份。
